臺灣臺北地方法院民事裁定
110年度事聲字第86號
異  議  人
即  債權人  陳香瑜  
相  對  人
即  債務人  樊有美  
代  理  人  吳佩蓮律師（法扶律師）
上列異議人因相對人聲請清算事件，對於本院司法事務官於民國
110年9月14日所為110年度司執消債清字第28號裁定聲明異議，
本院裁定如下：
    主  文
原裁定廢棄。
發回原司法事務官更為適當之處分。
    理  由
一、按關於更生或清算之程序，除本條例別有規定外，準用民事
    訴訟法之規定，消費者債務清理條例（下稱消債條例）第15
    條定有明文。次按司法事務官處理事件所為之處分，與法院
    所為者有同一之效力；當事人對於司法事務官處理事件所為
    之終局處分，得於處分送達後10日之不變期間內，以書狀向
    司法事務官提出異議；司法事務官認前項異議有理由時，應
    另為適當之處分，認異議為無理由者，應送請法院裁定之；
    法院認第1項之異議為有理由時，應為適當之裁定，認異議
    為無理由者，應以裁定駁回之，民事訴訟法第240條之3、第
    240條之4第1項前段、第2項及第3項定有明文。查本院司法
    事務官於民國110年9月14日所為110年度司執消債清字第28
    號民事裁定（下稱原裁定），係於同年月17日送達異議人，
    異議人於同年月22日對原裁定聲明異議，司法事務官認其異
    議為無理由，送請本院為裁定，程序方面經核與上開條文規
    定及意旨相符，先予敘明。
二、異議意旨略以：依臺灣基隆地方法院（下稱基隆地院）100
    年7月13日基院義100司執良字第11466號債權憑證（下稱系
    爭債權憑證）所載，本件相對人積欠異議人之金額應為新臺
    幣（下同）173萬元，而非相對人所稱之56萬5,600元，爰依
    法具狀聲明異議，請求駁回相對人所陳述金額56萬5,600元
    等語。
三、按對於債權人所申報之債權及其種類、數額或順位，債務人
    或其他債權人得自債權表送達之翌日起，監督人、管理人或
    其他利害關係人得自債權表公告最後揭示之翌日起，於10日
    內提出異議；前項異議，由法院裁定之，並應送達於異議人
    及受異議債權人，消費者債務清理條例第36條第1項、第2項
    分別定有明文。次按清償人所提出之給付，應先抵充費用，
    次充利息，次充原本，民法第323條定有明文。
四、經查：
（一）相對人前以其有不能清償債務情事向本院聲請清算，異議
      人於相對人本件聲請清算程序中，已於110年3月26日提出
      系爭債權憑證，陳報對於相對人有如系爭債權憑證「聲請
      執行金額」及「執行費用」欄所示之173萬元及自96年7月
      4日起至清償日止，按週年利率百分之6計算之利息暨執行
      費1萬3,840元之債權（消債清卷第107至114頁），嗣經本
      院於110年3月23日以110年度消債清字第34號裁定開始清
      算程序，並命司法事務官進行清算程序，嗣經本院司法事
      務官以110年度司執消債清字第28號清算事件為執行，並
      於110年4月29日製作消費者債務清理事件債權表（下稱系
      爭債權表），表中以「異議人逾期未陳報債權」為由，逕
      依相對人提出之債權人清冊中之債權數額列計異議人債權
      僅56萬5,600元，該表於同年5月4日公告（見司執消債清
      卷第120至123、128頁）。異議人於110年5月10日具狀就
      系爭債權表所列關於其債權金額部分提出異議（見司執消
      債清卷第144至148頁），相對人則於同年月21日具狀表示
      系爭債權表所載異議人之債權金額56萬5,600元，為系爭
      債權憑證之債權金額扣除清償後之餘額等語（見司執消債
      清卷第157頁），復經異議人於110年7月9日具狀陳稱相對
      人積欠異議人240萬9,300元，每月僅支付2,000元，與相
      對人陳述金額不符等語（見司執消債清卷第295頁），相
      對人再於110年8月5日具狀主張目前對異議人之債務僅剩5
      3萬9,600元等語（見司執消債清卷第433頁），嗣經司法
      事務官於110年8月17日函請異議人於文到10日內就相對人
      所陳述對其債務僅剩53萬9,600元一節表示意見（見司執
      消債清卷第451頁），該函文於翌（18）日送達異議人（
      見司執消債清卷第452頁），惟異議人逾期未表示意見，
      經司法事務官認相對人前開已清償部分借款之主張為真實
      ，而以原裁定駁回異議人就系爭債權表所列關於其債權金
      額部分之異議等情，經本院依職權調取上開歷次消債案卷
      查核無訛。
（二）相對人前因積欠異議人債務，經異議人向基隆地院聲請強
      制執行，惟因相對人無財產可供執行，經基隆地院於100
      年7月13日核發系爭債權憑證，其上記載異議人對相對人
      之聲請執行金額為173萬元及自96年7月4日起至清償日止
      ，按週年利率百分之6計算之利息暨執行費1萬3,840元，
      嗣經異議人向本院聲請執行均未受償等情，有系爭債權憑
      證、繼續執行紀錄表在卷可稽（見消債清卷第111至112頁
      、司執消債清卷第148頁）。異議人並已於相對人聲請清
      算程序中陳報上開債權數額，業如前述，是系爭債權表以
      異議人逾期未陳報債權為由，逕依相對人債權人清冊所載
      數額列計異議人債權，已有違誤。又相對人雖主張目前對
      異議人之債務於扣除其歷次還款數額後，僅餘53萬9,600
      元云云，惟依相對人於清算程序中所提收據、臺灣中小企
      業銀行存款憑條、郵政跨行匯款申請書、臺灣中小企業銀
      行免憑單憑條所示（見司執消債清卷第435、440至446頁
      ），相對人自系爭債權憑證於100年7月13日核發後迄今償
      還予異議人之款項，就異議人上開聲請執行金額，依次抵
      充執行費1萬3,840及自96年7月4日起至101年2月20日止之
      利息後，已無剩餘，目前尚積欠本金173萬元及自101年2
      月21日起至清償日止，按週年利率百分之6計算之利息（
      詳如附表所載），核與相對人所稱目前積欠異議人之債務
      數額僅餘53萬9,600元一節未合，足認相對人前開主張並
      非屬實；上開依法抵充後之債權餘額，亦與系爭債權表所
      列數額不符。原裁定並未審究於此，即逕以異議人逾期未
      表示意見，而認相對人主張已清償部分借款之主張為真實
      ，遽以計算異議人得分配之債權額，確實有誤，自有重新
      計算更正之必要，異議意旨指摘原裁定不當，求予廢棄，
      非無理由，爰廢棄原裁定，發回原司法事務官重新詳為計
      算後，另為妥適之處理。
五、據上論結，本件異議為有理由，爰依消債條例第15條、民事
    訴訟法第240條之4第3項前段，裁定如主文。
中　　華　　民　　國 　110  　年　　10　　月　 20　 　日
                  民事第二庭  法　官　林伊倫
以上正本係照原本作成。
如不服本裁定應於送達後10日內向本院提出抗告狀，並繳納抗告
費新臺幣1,000元。
中　　華　　民　　國 　110  　年　　10　　月　 20　 　日
                              書記官　黃品蓉
附表：
編號 日期（民國） 相對人還款金額（新臺幣） 單據所在頁數 相對人還款金額抵充債務部分（新臺幣） 相對人剩餘債務金額（新臺幣） 1 100年8月18日 3,000元 司執消債清卷第441頁背面 執行費用3,000元 本金：173萬元 利息：自96年7月4日起至清償日止，按週年利率百分之6計算之利息 執行費用：1萬840元 2 100年9月30日 3,000元 司執消債清卷第442頁 執行費用3,000元 本金：173萬元 利息：自96年7月4日起至清償日止，按週年利率百分之6計算之利息 執行費用：7,840元 3 100年11月4日 6,000元 司執消債清卷第442頁 執行費用6,000元 本金：173萬元 利息：自96年7月4日起至清償日止，按週年利率百分之6計算之利息 執行費用：1,840元 4 100年12月23日 3,000元 司執消債清卷第442頁 執行費用1,840元 自96年7月4日起至同年月7日止之利息1,138元 （剩餘22元） 本金：173萬元 利息：自96年7月8日起至清償日止，按週年利率百分之6計算之利息 5 101年1月20日 3,000元 司執消債清卷第442頁 自96年7月8日起至同年月17日止之利息2,844元 （剩餘178元） 本金：173萬元 利息：自96年7月18日起至清償日止，按週年利率百分之6計算之利息 6 101年3月1日 3,000元 司執消債清卷第442頁 自96年7月18日起至同年月28日止之利息3,128元 （剩餘50元） 本金：173萬元 利息：自96年7月29日起至清償日止，按週年利率百分之6計算之利息 7 101年9月20日 5,000元 司執消債清卷第442頁 自96年7月29日起至同年8月14日止之利息4,835元 （剩餘215元） 本金：173萬元 利息：自96年8月15日起至清償日止，按週年利率百分之6計算之利息 8 101年10月3日 3,000元 司執消債清卷第442頁 自96年8月15日起至同年月25日止之利息3,128元 （剩餘87元） 本金：173萬元 利息：自96年8月26日起至清償日止，按週年利率百分之6計算之利息 9 101年11月12日 5,000元 司執消債清卷第442頁 自96年8月26日起至同年9月11日止之利息4,835元 （剩餘252元） 本金：173萬元 利息：自96年9月12日起至清償日止，按週年利率百分之6計算之利息 10 101年12月3日 5,000元 司執消債清卷第442頁 自96年9月12日起至同年月29日止之利息5,119元 （剩餘133元） 本金：173萬元 利息：自96年9月30日起至清償日止，按週年利率百分之6計算之利息 11 102年1月2日 5,000元 司執消債清卷第442頁 自96年9月30日起至同年10月17日止之利息5,119元 （剩餘14元） 本金：173萬元 利息：自96年10月18日起至清償日止，按週年利率百分之6計算之利息 12 102年2月1日 5,000元 司執消債清卷第442頁 自96年10月18日起至同年11月3日止之利息4,835元 （剩餘179元） 本金：173萬元 利息：自96年11月4日起至清償日止，按週年利率百分之6計算之利息 13 102年3月1日 5,000元 司執消債清卷第442頁背面 自96年11月4日起至同年月21日止之利息5,119元 （剩餘60元） 本金：173萬元 利息：自96年11月22日起至清償日止，按週年利率百分之6計算之利息 14 102年4月1日 5,000元 司執消債清卷第442頁背面 自96年11月22日起至同年12月8日止之利息4,835元 （剩餘225元） 本金：173萬元 利息：自96年12月9日起至清償日止，按週年利率百分之6計算之利息 15 102年5月2日 5,000元 司執消債清卷第442頁背面 自96年12月9日起至同年月26日止之利息5,119元 （剩餘106元） 本金：173萬元 利息：自96年12月27日起至清償日止，按週年利率百分之6計算之利息 16 102年6月5日 5,000元 司執消債清卷第442頁背面 自96年12月27日起至97年1月12日止之利息4,825元 （剩餘281元） 本金：173萬元 利息：自97年1月13日起至清償日止，按週年利率百分之6計算之利息 17 102年7月1日 5,000元 司執消債清卷第442頁背面 自97年1月13日起至同年月30日止之利息5,105元 （剩餘176元） 本金：173萬元 利息：自97年1月31日起至清償日止，按週年利率百分之6計算之利息 18 102年8月1日 5,000元 司執消債清卷第442頁背面 自97年1月31日起至同年2月17日止之利息5,105元 （剩餘71元） 本金：173萬元 利息：自97年2月18日起至清償日止，按週年利率百分之6計算之利息 19 102年9月2日 5,000元 司執消債清卷第442頁背面 自97年2月18日起至同年3月5日止之利息4,821元 （剩餘250元） 本金：173萬元 利息：自97年3月6日起至清償日止，按週年利率百分之6計算之利息 20 102年10月1日 5,000元 司執消債清卷第442頁背面 自97年3月6日起至同年月23日止之利息5,105元 （剩餘145元） 本金：173萬元 利息：自97年3月24日起至清償日止，按週年利率百分之6計算之利息 21 102年11月5日 5,000元 司執消債清卷第442頁背面 自97年3月24日起至同年4月10日止之利息5,105元 （剩餘40元） 本金：173萬元 利息：自97年4月11日起至清償日止，按週年利率百分之6計算之利息 22 102年12月2日 5,000元 司執消債清卷第442頁背面 自97年4月11日起至同年月27日止之利息4,821元 （剩餘219元） 本金：173萬元 利息：自97年4月28日起至清償日止，按週年利率百分之6計算之利息 23 103年1月2日 5,000元 司執消債清卷第443頁 自97年4月28日起至同年5月15日止之利息5,105元 （剩餘114元） 本金：173萬元 利息：自97年5月16日起至清償日止，按週年利率百分之6計算之利息 24 103年2月5日 5,000元 司執消債清卷第443頁 自97年5月16日起至同年6月2日止之利息5,105元 （剩餘9元） 本金：173萬元 利息：自97年6月3日起至清償日止，按週年利率百分之6計算之利息 25 103年3月3日 5,000元 司執消債清卷第443頁 自97年6月3日起至同年月19日止之利息4,821元 （剩餘188元） 本金：173萬元 利息：自97年6月20日起至清償日止，按週年利率百分之6計算之利息 26 103年4月1日 5,000元 司執消債清卷第443頁 自97年6月20日起至同年7月7日止之利息5,105元 （剩餘83元） 本金：173萬元 利息：自97年7月8日起至清償日止，按週年利率百分之6計算之利息 27 103年6月4日 5,000元 司執消債清卷第443頁 自97年7月8日起至同年月24日止之利息4,821元 （剩餘262元） 本金：173萬元 利息：自97年7月25日起至清償日止，按週年利率百分之6計算之利息 28 103年7月1日 5,000元 司執消債清卷第443頁 自97年7月25日起至同年8月11日止之利息5,105元 （剩餘157元） 本金：173萬元 利息：自97年8月12日起至清償日止，按週年利率百分之6計算之利息 29 103年8月1日 5,000元 司執消債清卷第443頁 自97年8月12日起至同年月29日止之利息5,105元 （剩餘52元） 本金：173萬元 利息：自97年8月30日起至清償日止，按週年利率百分之6計算之利息 30 103年9月1日 5,000元 司執消債清卷第443頁 自97年8月30日起至同年9月15日止之利息4,821元 （剩餘231元） 本金：173萬元 利息：自97年9月16日起至清償日止，按週年利率百分之6計算之利息 31 103年10月2日 5,000元 司執消債清卷第443頁 自97年9月16日起至同年10月3日止之利息5,105元 （剩餘126元） 本金：173萬元 利息：自97年10月4日起至清償日止，按週年利率百分之6計算之利息 32 103年11月3日 5,000元 司執消債清卷第443頁 自97年10月4日起至同年月21日止之利息5,105元 （剩餘21元） 本金：173萬元 利息：自97年10月22日起至清償日止，按週年利率百分之6計算之利息 33 103年12月1日 5,000元 司執消債清卷第443頁 自97年10月22日起至同年11月7日止之利息4,821元 （剩餘200元） 本金：173萬元 利息：自97年11月8日起至清償日止，按週年利率百分之6計算之利息 34 104年1月7日 5,000元 司執消債清卷第443頁背面 自97年11月8日起至同年月25日止之利息5,105元 （剩餘95元） 本金：173萬元 利息：自97年11月26日起至清償日止，按週年利率百分之6計算之利息 35 104年2月5日 5,000元 司執消債清卷第443頁背面 自97年11月26日起至同年12月12日止之利息4,821元 （剩餘274元） 本金：173萬元 利息：自97年12月13日起至清償日止，按週年利率百分之6計算之利息 36 104年3月2日 5,000元 司執消債清卷第443頁背面 自97年12月13日起至同年月30日止之利息5,105元 （剩餘169元） 本金：173萬元 利息：自97年12月31日起至清償日止，按週年利率百分之6計算之利息 37 104年4月7日 5,000元 司執消債清卷第443頁背面 自97年12月31日起至98年1月17日止之利息5,118元 （剩餘51元） 本金：173萬元 利息：自98年1月18日起至清償日止，按週年利率百分之6計算之利息 38 104年5月5日 5,000元 司執消債清卷第443頁背面 自98年1月18日起至同年2月3日止之利息4,835元 （剩餘216元） 本金：173萬元 利息：自98年2月4日起至清償日止，按週年利率百分之6計算之利息 39 104年6月3日 5,000元 司執消債清卷第443頁背面 自98年2月4日起至同年月21日止之利息5,119元 （剩餘97元） 本金：173萬元 利息：自98年2月22日起至清償日止，按週年利率百分之6計算之利息 40 104年7月6日 5,000元 司執消債清卷第443頁背面 自98年2月22日起至同年3月10日止之利息4,835元 （剩餘262元） 本金：173萬元 利息：自98年3月11日起至清償日止，按週年利率百分之6計算之利息 41 104年8月5日 5,000元 司執消債清卷第443頁背面 自98年3月11日起至同年月28日止之利息5,119元 （剩餘143元） 本金：173萬元 利息：自98年3月29日起至清償日止，按週年利率百分之6計算之利息 42 104年9月9日 5,000元 司執消債清卷第443頁背面 自98年3月29日起至同年4月15日止之利息5,119元 （剩餘24元） 本金：173萬元 利息：自98年4月16日起至清償日止，按週年利率百分之6計算之利息 43 104年10月13日 5,000元 司執消債清卷第443頁背面 自98年4月16日起至同年5月2日止之利息4,835元 （剩餘189元） 本金：173萬元 利息：自98年5月3日起至清償日止，按週年利率百分之6計算之利息 44 104年11月4日 5,000元 司執消債清卷第443頁背面 自98年5月3日起至同年月20日止之利息5,119元 （剩餘70元） 本金：173萬元 利息：自98年5月21日起至清償日止，按週年利率百分之6計算之利息 45 104年12月9日 5,000元 司執消債清卷第443頁背面 自98年5月21日起至同年6月6日止之利息4,835元 （剩餘235元） 本金：173萬元 利息：自98年6月7日起至清償日止，按週年利率百分之6計算之利息 46 105年1月8日 5,000元 司執消債清卷第444頁 自98年6月7日起至同年月24日止之利息5,119元 （剩餘116元） 本金：173萬元 利息：自98年6月25日起至清償日止，按週年利率百分之6計算之利息 47 105年2月3日 5,000元 司執消債清卷第444頁 自98年6月25日起至同年7月11日止之利息4,835元 （剩餘281元） 本金：173萬元 利息：自98年7月12日起至清償日止，按週年利率百分之6計算之利息 48 105年3月8日 5,000元 司執消債清卷第444頁 自98年7月12日起至同年月29日止之利息5,119元 （剩餘162元） 本金：173萬元 利息：自98年7月30日起至清償日止，按週年利率百分之6計算之利息 49 105年4月6日 5,000元 司執消債清卷第444頁 自98年7月30日起至同年8月16日止之利息5,119元 （剩餘43元） 本金：173萬元 利息：自98年8月17日起至清償日止，按週年利率百分之6計算之利息 50 105年5月4日 5,000元 司執消債清卷第444頁 自98年8月17日起至同年9月2日止之利息4,835元 （剩餘208元） 本金：173萬元 利息：自98年9月3日起至清償日止，按週年利率百分之6計算之利息 51 105年6月8日 5,000元 司執消債清卷第444頁 自98年9月3日起至同年月20日止之利息5,119元 （剩餘89元） 本金：173萬元 利息：自98年9月21日起至清償日止，按週年利率百分之6計算之利息 52 105年7月4日 5,000元 司執消債清卷第444頁 自98年9月21日起至同年10月7日止之利息4,835元 （剩餘254元） 本金：173萬元 利息：自98年10月8日起至清償日止，按週年利率百分之6計算之利息 53 105年8月9日 5,000元 司執消債清卷第444頁 自98年10月8日起至同年月25日止之利息5,119元 （剩餘135元） 本金：173萬元 利息：自98年10月26日起至清償日止，按週年利率百分之6計算之利息 54 105年9月9日 5,000元 司執消債清卷第444頁 自98年10月26日起至同年11月12日止之利息5,119元 （剩餘16元） 本金：173萬元 利息：自98年11月13日起至清償日止，按週年利率百分之6計算之利息 55 105年10月14日 5,000元 司執消債清卷第444頁 自98年11月13日起至同年月29日止之利息4,835元 （剩餘181元） 本金：173萬元 利息：自98年11月30日起至清償日止，按週年利率百分之6計算之利息 56 105年11月11日 5,000元 司執消債清卷第444頁 自98年11月30日起至同年12月17日止之利息5,119元 （剩餘62元） 本金：173萬元 利息：自98年12月18日起至清償日止，按週年利率百分之6計算之利息 57 105年12月9日 5,000元 司執消債清卷第444頁 自98年12月18日起至99年1月3日止之利息4,835元 （剩餘227元） 本金：173萬元 利息：自99年1月4日起至清償日止，按週年利率百分之6計算之利息 58 106年1月18日 5,000元 司執消債清卷第444頁背面 自99年1月4日起至同年月21日止之利息5,119元 （剩餘108元） 本金：173萬元 利息：自99年1月22日起至清償日止，按週年利率百分之6計算之利息 59 106年2月7日 5,000元 司執消債清卷第444頁背面 自99年1月22日起至同年2月7日止之利息4,835元 （剩餘273元） 本金：173萬元 利息：自99年2月8日起至清償日止，按週年利率百分之6計算之利息 60 106年3月20日 5,000元 司執消債清卷第444頁背面 自99年2月8日起至同年月25日止之利息5,119元 （剩餘154元） 本金：173萬元 利息：自99年2月26日起至清償日止，按週年利率百分之6計算之利息 61 106年4月13日 5,000元 司執消債清卷第444頁背面 自99年2月26日起至同年3月15日止之利息5,119元 （剩餘35元） 本金：173萬元 利息：自99年3月16日起至清償日止，按週年利率百分之6計算之利息 62 106年5月16日 5,000元 司執消債清卷第444頁背面 自99年3月16日起至同年4月1日止之利息4,835元 （剩餘200元） 本金：173萬元 利息：自99年4月2日起至清償日止，按週年利率百分之6計算之利息 63 106年6月16日 5,000元 司執消債清卷第444頁背面 自99年4月2日起至同年月19日止之利息5,119元 （剩餘81元） 本金：173萬元 利息：自99年4月20日起至清償日止，按週年利率百分之6計算之利息 64 106年7月18日 5,000元 司執消債清卷第444頁背面 自99年4月20日起至同年5月6日止之利息4,835元 （剩餘246元） 本金：173萬元 利息：自99年5月7日起至清償日止，按週年利率百分之6計算之利息 65 106年8月23日 5,000元 司執消債清卷第444頁背面 自99年5月7日起至同年月24日止之利息5,119元 （剩餘127元） 本金：173萬元 利息：自99年5月25日起至清償日止，按週年利率百分之6計算之利息 66 106年9月26日 5,000元 司執消債清卷第444頁背面 自99年5月25日起至同年6月11日止之利息5,119元 （剩餘8元） 本金：173萬元 利息：自99年6月12日起至清償日止，按週年利率百分之6計算之利息 67 106年10月11日 5,000元 司執消債清卷第444頁背面 自99年6月12日起至同年月28日止之利息4,835元 （剩餘173元） 本金：173萬元 利息：自99年6月29日起至清償日止，按週年利率百分之6計算之利息 68 106年11月13日 5,000元 司執消債清卷第444頁背面 自99年6月29日起至同年7月16日止之利息5,119元 （剩餘54元） 本金：173萬元 利息：自99年7月17日起至清償日止，按週年利率百分之6計算之利息 69 106年12月14日 5,000元 司執消債清卷第444頁背面 自99年7月17日起至同年8月2日止之利息4,835元 （剩餘219元） 本金：173萬元 利息：自99年8月3日起至清償日止，按週年利率百分之6計算之利息 70 107年1月24日 5,000元 司執消債清卷第445頁 自99年8月3日起至同年月20日止之利息5,119元 （剩餘100元） 本金：173萬元 利息：自99年8月21日起至清償日止，按週年利率百分之6計算之利息 71 107年2月7日 5,000元 司執消債清卷第445頁 自99年8月21日起至同年9月6日止之利息4,835元 （剩餘265元） 本金：173萬元 利息：自99年9月7日起至清償日止，按週年利率百分之6計算之利息 72 107年3月14日 5,000元 司執消債清卷第445頁 自99年9月7日起至同年月24日止之利息5,119元 （剩餘146元） 本金：173萬元 利息：自99年9月25日起至清償日止，按週年利率百分之6計算之利息 73 107年4月13日 5,000元 司執消債清卷第445頁 自99年9月25日起至同年10月12日止之利息5,119元 （剩餘27元） 本金：173萬元 利息：自99年10月13日起至清償日止，按週年利率百分之6計算之利息 74 107年5月10日 5,000元 司執消債清卷第445頁 自99年10月13日起至同年月29日止之利息4,835元 （剩餘192元） 本金：173萬元 利息：自99年10月30日起至清償日止，按週年利率百分之6計算之利息 75 107年6月14日 5,000元 司執消債清卷第445頁 自99年10月30日起至同年11月16日止之利息5,119元 （剩餘73元） 本金：173萬元 利息：自99年11月17日起至清償日止，按週年利率百分之6計算之利息 76 107年7月4日 5,000元 司執消債清卷第445頁 自99年11月17日起至同年12月3日止之利息4,835元 （剩餘238元） 本金：173萬元 利息：自99年12月4日起至清償日止，按週年利率百分之6計算之利息 77 107年8月21日 5,000元 司執消債清卷第445頁 自99年12月4日起至同年月21日止之利息5,119元 （剩餘119元） 本金：173萬元 利息：自99年12月22日起至清償日止，按週年利率百分之6計算之利息 78 107年9月17日 5,000元 司執消債清卷第445頁 自99年12月22日起至100年1月8日止之利息5,119元 （剩餘0元） 本金：173萬元 利息：自100年1月9日起至清償日止，按週年利率百分之6計算之利息 79 107年10月18日 5,000元 司執消債清卷第445頁 自100年1月9日起至同年月25日止之利息4,835元 （剩餘165元） 本金：173萬元 利息：自100年1月26日起至清償日止，按週年利率百分之6計算之利息 80 107年11月20日 5,000元 司執消債清卷第445頁 自100年1月26日起至同年2月12日止之利息5,119元 （剩餘46元） 本金：173萬元 利息：自100年2月13日起至清償日止，按週年利率百分之6計算之利息 81 107年12月17日 5,000元 司執消債清卷第445頁 自100年2月13日起至同年3月1日止之利息4,835元 （剩餘211元） 本金：173萬元 利息：自100年3月2日起至清償日止，按週年利率百分之6計算之利息 82 108年1月14日 5,000元 司執消債清卷第445頁背面 自100年3月2日起至同年月19日止之利息5,119元 （剩餘92元） 本金：173萬元 利息：自100年3月20日起至清償日止，按週年利率百分之6計算之利息 83 108年2月15日 5,000元 司執消債清卷第445頁背面 自100年3月20日起至同年4月5日止之利息4,835元 （剩餘257元） 本金：173萬元 利息：自100年4月6日起至清償日止，按週年利率百分之6計算之利息 84 108年3月20日 5,000元 司執消債清卷第445頁背面 自100年4月6日起至同年月23日止之利息5,119元 （剩餘138元） 本金：173萬元 利息：自100年4月24日起至清償日止，按週年利率百分之6計算之利息 85 108年4月22日 5,000元 司執消債清卷第445頁背面 自100年4月24日起至同年5月11日止之利息5,119元 （剩餘19元） 本金：173萬元 利息：自100年5月12日起至清償日止，按週年利率百分之6計算之利息 86 108年5月22日 5,000元 司執消債清卷第445頁背面 自100年5月12日起至同年月28日止之利息4,835元 （剩餘184元） 本金：173萬元 利息：自100年5月29日起至清償日止，按週年利率百分之6計算之利息 87 108年6月20日 5,000元 司執消債清卷第445頁背面 自100年5月29日起至同年6月15日止之利息5,119元 （剩餘65元） 本金：173萬元 利息：自100年6月16日起至清償日止，按週年利率百分之6計算之利息 88 108年7月29日 5,000元 司執消債清卷第445頁背面 自100年6月16日起至同年7月2日止之利息4,835元 （剩餘230元） 本金：173萬元 利息：自100年7月3日起至清償日止，按週年利率百分之6計算之利息 89 108年8月12日 5,000元 司執消債清卷第445頁背面 自100年7月3日起至同年月20日止之利息5,119元 （剩餘111元） 本金：173萬元 利息：自100年7月21日起至清償日止，按週年利率百分之6計算之利息 90 108年9月10日 5,000元 司執消債清卷第445頁背面 自100年7月21日起至同年8月6日止之利息4,835元 （剩餘276元） 本金：173萬元 利息：自100年8月7日起至清償日止，按週年利率百分之6計算之利息 91 108年10月15日 5,000元 司執消債清卷第445頁背面 自100年8月7日起至同年月24日止之利息5,119元 （剩餘157元） 本金：173萬元 利息：自100年8月25日起至清償日止，按週年利率百分之6計算之利息 92 108年11月11日 5,000元 司執消債清卷第445頁背面 自100年8月25日起至同年9月11日止之利息5,119元 （剩餘38元） 本金：173萬元 利息：自100年9月12日起至清償日止，按週年利率百分之6計算之利息 93 108年12月12日 5,000元 司執消債清卷第445頁背面 自100年9月12日起至同年月28日止之利息4,835元 （剩餘203元） 本金：173萬元 利息：自100年9月29日起至清償日止，按週年利率百分之6計算之利息 94 109年1月8日 5,000元 司執消債清卷第446頁 自100年9月29日起至同年10月16日止之利息5,119元 （剩餘84元） 本金：173萬元 利息：自100年10月17日起至清償日止，按週年利率百分之6計算之利息 95 109年2月27日 2,000元 司執消債清卷第446頁 自100年10月17日起至同年月23日止之利息1,991元 （剩餘93元） 本金：173萬元 利息：自100年10月24日起至清償日止，按週年利率百分之6計算之利息 96 109年3月31日 2,000元 司執消債清卷第446頁 自100年10月24日起至同年月30日止之利息1,991元 （剩餘102元） 本金：173萬元 利息：自100年10月31日起至清償日止，按週年利率百分之6計算之利息 97 109年4月30日 2,000元 司執消債清卷第446頁 自100年10月31日起至同年11月6日止之利息1,991元 （剩餘111元） 本金：173萬元 利息：自100年11月7日起至清償日止，按週年利率百分之6計算之利息 98 109年5月29日 2,000元 司執消債清卷第446頁 自100年11月7日起至同年月13日止之利息1,991元 （剩餘120元） 本金：173萬元 利息：自100年11月14日起至清償日止，按週年利率百分之6計算之利息 99 109年6月30日 2,000元 司執消債清卷第446頁 自100年11月14日起至同年月20日止之利息1,991元 （剩餘129元） 本金：173萬元 利息：自100年11月21日起至清償日止，按週年利率百分之6計算之利息 100 109年7月31日 2,000元 司執消債清卷第446頁 自100年11月21日起至同年月27日止之利息1,991元 （剩餘138元） 本金：173萬元 利息：自100年11月28日起至清償日止，按週年利率百分之6計算之利息 101 109年8月28日 2,000元 司執消債清卷第446頁 自100年11月28日起至同年12月4日止之利息1,991元 （剩餘147元） 本金：173萬元 利息：自100年12月5日起至清償日止，按週年利率百分之6計算之利息 102 109年9月29日 2,000元 司執消債清卷第446頁 自100年12月5日起至同年月11日止之利息1,991元 （剩餘156元） 本金：173萬元 利息：自100年12月12日起至清償日止，按週年利率百分之6計算之利息 103 109年10月28日 2,000元 司執消債清卷第446頁背面 自100年12月12日起至同年月18日止之利息1,991元 （剩餘165元） 本金：173萬元 利息：自100年12月19日起至清償日止，按週年利率百分之6計算之利息 104 109年11月30日 2,000元 司執消債清卷第446頁背面 自100年12月19日起至同年月25日止之利息1,991元 （剩餘174元） 本金：173萬元 利息：自100年12月26日起至清償日止，按週年利率百分之6計算之利息 105 109年12月28日 2,000元 司執消債清卷第446頁背面 自100年12月26日起至101年1月1日止之利息1,990元 （剩餘184元） 本金：173萬元 利息：自101年1月2日起至清償日止，按週年利率百分之6計算之利息 106 110年1月28日 2,000元 司執消債清卷第446頁背面 自101年1月2日起至同年月8日止之利息1,985元 （剩餘199元） 本金：173萬元 利息：自101年1月9日起至清償日止，按週年利率百分之6計算之利息 107 110年2月24日 2,000元 司執消債清卷第446頁背面 自101年1月9日起至同年月15日止之利息1,985元 （剩餘214元） 本金：173萬元 利息：自101年1月16日起至清償日止，按週年利率百分之6計算之利息 108 110年3月30日 2,000元 司執消債清卷第446頁背面 自101年1月16日起至同年月22日止之利息1,985元 （剩餘229元） 本金：173萬元 利息：自101年1月23日起至清償日止，按週年利率百分之6計算之利息 109 110年4月28日 2,000元 司執消債清卷第446頁背面 自101年1月23日起至同年月29日止之利息1,985元 （剩餘244元） 本金：173萬元 利息：自101年1月30日起至清償日止，按週年利率百分之6計算之利息 110 110年5月28日 2,000元 司執消債清卷第446頁背面 自101年1月30日起至同年2月5日止之利息1,985元 （剩餘259元） 本金：173萬元 利息：自101年2月6日起至清償日止，按週年利率百分之6計算之利息 111 110年6月28日 2,000元 司執消債清卷第446頁背面 自101年2月6日起至同年月12日止之利息1,985元 （剩餘274元） 本金：173萬元 利息：自101年2月13日起至清償日止，按週年利率百分之6計算之利息 112 110年7月29日 2,000元 司執消債清卷第446頁背面 自101年2月13日起至同年月20日止之利息2,269元 （剩餘5元） 本金：173萬元 利息：自101年2月21日起至清償日止，按週年利率百分之6計算之利息